臺灣臺中地方法院刑事判決
111年度簡上字第86號
上  訴  人
即  被  告  林順德



上列上訴人因妨害自由案件，不服本院臺中簡易庭110年度中簡
字第2712號中華民國111年1月12日第一審刑事簡易判決（聲請簡
易判決處刑案號：110年度偵字第34133號），提起上訴，本院管
轄之第二審合議庭判決如下：
    主    文
上訴駁回。
    犯罪事實
一、緣林順德與蔡碧雲均為臺中市○區○○路000巷00號之「京都社
    區」住戶，林順德居住在3樓之16，蔡碧雲則住在4樓之18，
    為上下樓層之鄰居關係。因林順德認為蔡碧雲之樓地板龜裂
    且水管破損，造成其天花板漏水，並認蔡碧雲刻意於凌晨時
    許製造噪音，竟基於恐嚇之犯意，分別於民國110年5月31日
    凌晨1時44分許、同年6月4日凌晨2時48分許及同年6月5日凌
    晨2時50分許，持裝有疑似為尿液或糞水之不明液體之保特
    瓶至蔡碧雲上開住處，將瓶內液體傾倒於蔡碧雲住處門口門
    縫，進而溢流進入蔡碧雲住處內，而暗示其住處處於隨時可
    能遭不明人士傾倒不明液體，以此加害身體之事恐嚇蔡碧雲
    ，致蔡碧雲心生畏懼，致生危害於安全。嗣蔡碧雲報警處理
    ，經警調閱監視錄影畫面，始循線查悉上情。
二、案經蔡碧雲訴由臺中市政府警察局第三分局報告臺灣臺中地
    方檢察署檢察官偵查後聲請簡易判決處刑。
    理    由
壹、證據能力部分：
　　本判決以下所引用上訴人即被告林順德（下稱被告）以外之
    人於審判外之陳述，檢察官、被告均不爭執證據能力，且迄
    至本院言詞辯論終結前亦未聲明異議，本院審酌上開陳述作
    成之情況並無違法不當之情形或證明力明顯過低之瑕疵，依
    刑事訴訟法第159條之5之規定，認均有證據能力。至其餘認
    定本案犯罪事實之非供述證據，亦無違反法定程序取得之情
    事，依刑事訴訟法第158條之4規定反面解釋，亦具證據能力
    。
貳、認定犯罪事實所憑之證據及理由：
一、訊據被告固坦承有於犯罪事實欄所載時、地，至告訴人蔡碧
    雲住處門口傾倒不明液體之事實，惟矢口否認有何恐嚇犯行
    。辯稱略以：我倒的是茶水，不是尿液或糞水，且我之前就
    有先告知告訴人若其再製造噪音，我就要去她家倒茶水，我
    沒有要恐嚇告訴人云云。
二、惟查：
(一)被告與告訴人均為臺中市○區○○路000巷00號之「京都社區」
    住戶，被告住在3樓之16，告訴人住在4樓之18，為上下樓層
    之鄰居關係。因被告認告訴人之樓地板龜裂且水管破損，造
    成其天花板漏水，並認告訴人刻意於凌晨時許製造噪音，而
    分別於110年5月31日凌晨1時44分許、同年6月4日凌晨2時48
    分許及同年6月5日凌晨2時50分許，持內裝有不明液體之保
    特瓶，將瓶內液體傾倒於告訴人住處門口之門縫，進而溢流
    進入告訴人住處內等情，為被告所不爭執（見本審卷第90頁
    ），且據告訴人於警詢、偵訊及本院審理程序時、證人即京
    都社區之物業管理公司主任林淑美於偵訊及本院審理程序時
    分別證述甚詳（見偵卷第15至17、100至102頁），並有員警
    職務報告、告訴人住處外照片、監視器錄影畫面截圖、告訴
    人住處現場照片（見偵卷第13、33至71頁）等在卷可稽，是
    此部分之事實，已堪認定。
(二)被告雖以前揭情詞置辯，惟查：
　　就被告辯稱其先前已向告訴人表示如果告訴人再製造噪音，
    或是再有髒水滴落其天花板，就會至告訴人家倒茶水云云，
    然證人林淑美於本院審理程序時證稱：我不記得被告是否曾
    經要我轉達，若告訴人再發出噪音，他就要去告訴人家裡倒
    茶、倒水等語（見本審卷第137頁），是被告前開辯解是否
    可採，已非無疑。再者，衡以本案被告所為，係刻意於凌晨
    時許，傾倒疑似為尿液或糞水之不明液體至告訴人住處門縫
    ，本案除告訴人歷次指述外，固無證據證明被告所傾倒之不
    明液體確為尿液或糞水，然被告於凌晨時許，於告訴人不知
    情之狀況下，傾倒不明液體至告訴人住處門口，確導致告訴
    人因之心生畏懼等情，業據告訴人於偵訊及本院審理程序時
    均證述明確（見偵卷第102頁、本審卷第133至136頁），是
    縱被告於本案案發前，曾揚言欲至告訴人家中倒茶水云云，
    亦無法解免被告前開舉動，已然構成恐嚇犯行。實則，告訴
    人於本院審理程序時始終否認有在半夜製造聲響之情（見本
    審卷第132至133頁），則本案又豈可能有被告所稱辯稱其已
    先行告知告訴人，故告訴人知悉甚或同意被告至告訴人住處
    倒茶水之可能？足見被告前開辯解，並非實情，無足採之。
(三)按刑法上之「恐嚇」，固係指以危害通知他人，使該人主觀
    上心生畏怖之行為，然此危害之通知，並非僅限於將來，其
    於現時以危害相加者，亦應包括在內。職是，恐嚇之手段，
    並無限制，危害通知之方法，亦無限制，無論明示之言語、
    文字、動作或暗示之危害行為，苟已足使對方理解其意義之
    所在，均屬之（最高法院81年度台上字第867號判決意旨參
    照）。查本案被告刻意於凌晨時許，持保特瓶盛裝不明液體
    ，並將瓶內液體傾倒於告訴人住處門縫，顯有暗示告訴人住
    處隨時處於遭不明人士傾倒不明液體，衡情，一般人見狀，
    當下自然驚恐萬分，自足使告訴人心生畏懼，此由被告前於
    偵訊時自承：若住處半夜遭人傾倒不明液體，我也會怕，這
    是人之常情等語（見偵卷第101頁）自明；且被告供稱其本
    案傾倒不明液體之原因乃係不滿告訴人製造噪音，傾倒的用
    意是要讓告訴人知道不能每晚這樣吵人家等語（見本審卷第
    143至144頁），顯見被告確係欲以前開舉動，達到嚇止告訴
    人之目的，主觀上顯係具有恐嚇犯意，是被告辯稱其主觀上
    沒有恐嚇告訴人之意云云，尚難採之。
三、綜上所述，被告前揭所辯，無足憑採。本案事證明確，被告
    犯行堪以認定，應依法論科。
參、論罪科刑
    核被告所為，均係犯刑法第305條之恐嚇危害安全罪。被告
    前開恐嚇犯行，犯罪日期有異，顯見其犯意各別，行為互殊
    ，應予分論併罰。
肆、維持原判決之理由：
一、原審審理結果，認被告上開犯行事證明確，審酌：㈠被告不
    思理性解決與告訴人間之天花板漏水糾紛，率爾以疑似尿液
    或糞水傾倒於告訴人家門縫之舉動恐嚇告訴人，造成告訴人
    心生恐懼，行為顯非可取；㈡被告自陳之智識程度、家庭經
    濟狀況（見偵卷第19頁）暨本案犯罪情節、所生實害情形、
    犯後態度等一切情狀，依刑法第305條、第41條第1項前段、
    第51條第6款規定，分別量處拘役20日、20日、20日及諭知
    易科罰金之折算標準，並定應執行拘役30日及諭知易科罰金
    之折算標準。均已妥為斟酌，並說明其審酌之根據及理由，
    經核原審業已詳予說明認定被告犯罪所憑證據及論述理由，
    所為認事用法均無違誤，量刑亦屬妥適。
二、被告上訴意旨略以：我認為至告訴人家中倒茶水是告訴人同
    意的，告訴人曾表示「不怕你來倒水」，告訴人並沒有因此
    害怕，我倒水的用意是要讓告訴人知道不能每晚這樣吵人家
    ，我沒有要恐嚇告訴人云云。
三、惟查：被告雖執前開情詞提起上訴，然被告前開辯解，無足
    憑採，業經本院論述如前，被告上訴意旨所指各節，經核均
    非有理由，應予駁回。
據上論斷，應依刑事訴訟法第455條之1第1項、第3項、第364條
、第368條，判決如主文。
本案經檢察官張良旭聲請簡易判決處刑，檢察官陳怡廷到庭執行
職務。
中　　華　　民　　國　　111 　年　　11　　月　　3 　　日
                  刑事第十庭    審判長法  官  陳培維
                                      法  官  彭國能
                                      法  官  陳怡珊
以上正本證明與原本無異。
本件不得上訴。
                                      書記官  吳韻聆
中　　華　　民　　國　　111 　年　　11　　月　　3 　　日